【裁判字號】    96,簡上,1032
【裁判日期】    970218
【裁判案由】    賭博
【裁判全文】
臺灣板橋地方法院刑事判決            96年度簡上字第1032號
上  訴  人
即  被  告  甲○○
上列上訴人即被告因賭博案件，不服本院九十六年度簡字第四三
一四號，中華民國九十六年十月八日所為第一審簡易判決（聲請
簡易判決處刑案號：九十六年度偵字第一○八六三號），提起上
訴，本院管轄之第二審合議庭判決如下：
    主  文
上訴駁回。
    理  由
一、本案經本院審理結果，認第一審以被告甲○○罪證明確，適
    用刑事訴訟法第四百四十九條第一項前段、第三項、第四百
    五十條第一項，刑法第二百六十六條第一項前段、第二項、
    第四十二條第三項，刑法施行法第一條之一第一項、第二項
    前段，中華民國九十六年罪犯減刑條例第二條第一項第三款
    、第七條等規定，並審酌被告曾因賭博案件，經本院以九十
    三年度簡字第一三三○號判決判處罰金銀元二千元，如易服
    勞役，以銀元三百元折算一日確定，於民國九十三年五月二
    十七日執行完畢之前科等素行，有臺灣高等法院被告前案紀
    錄表一份附卷可稽，兼衡被告犯罪之動機、目的、手段，公
    然賭博財物助長投機風氣，有害社會秩序，及犯罪後之態度
    等一切情狀，量處被告罰金新臺幣六千元，如易服勞役，以
    新臺幣一千元折算一日，減為罰金新臺幣三千元，如易服勞
    役，以新臺幣一千元折算一日；扣案之骰子四顆、碗公一個
    及賭資新臺幣九百元均沒收之，其認事用法均無違誤，量刑
    亦屬妥適，應予維持，並引用第一審刑事簡易判決記載之事
    實、證據（被告甲○○及同案被告丙○○、乙○○於警詢之
    供詞除外）及理由（如附件）。
二、上訴人即被告對原審判決所引用除被告甲○○、同案被告丙
    ○○、乙○○於警詢之供詞以外之其餘證據，均不爭執其證
    據能力。本件被告上訴意旨略以：伊只是路過圍觀，沒有賭
    博云云。惟查，上揭事實，業據證人即同案被告丙○○於本
    院審理時結證：九十六年四月二十日下午五時十分許，伊有
    在中山公園內賭博被查獲，當時在庭之被告甲○○也有一起
    賭博，警察同時抓到伊等三人，伊等是以碗公及骰子玩比大
    小，伊在那裡待了一個小時等語甚詳；復經證人即查獲警員
    丁○○於本院審理時結證：九十六年四月二十日下午四時許
    ，伊接獲線報，有人於查獲地點賭博，就前往查緝，當時伊
    與同事先在旁邊觀察十至十五分鐘，有四、五人在那邊聚賭
    ，因為警方人手不足，所以只逮捕到三人，本案被告甲○○
    當時也有在場賭博之行為等語明確，並有現場圖一紙、現場
    與扣案物品照片五幀在卷可憑，及骰子四顆、碗公一個、在
    賭桌上之賭資新臺幣九百元扣案可資佐證，足證被告於上揭
    時地確有賭博之犯行，則被告以前詞置辯，顯係圖卸刑責之
    詞，不足採信。從而，被告執詞上訴，為無理由，應予駁回
    。
據上論斷，應依刑事訴訟法第四百五十五條之一第一項、第三項
、第三百六十八條、第三百七十三條，判決如主文。
本案經檢察官林珮菁到庭執行職務。
中    華    民    國    97    年    2     月    18    日
                  刑事第九庭  審判長法  官 樊季康
                                    法  官 劉元斐
                                    法  官 張筱琪
以上正本證明與原本無異
本判決不得上訴
                                    書記官  林怡君
中    華    民    國    97    年    2     月    18    日


司法院資訊處製作；財團法人民間司法改革基金會備份。
